# MARCELO DE SOUZA MOREIRA DESENVOLVEDOR FULL STACK

Brasileiro, 26 anos Pelotas, RS marcelosm.dev@gmail.com (53) 99108-2653

Portfólio: https://marcelosmbr.netlify.app/

Linkedin: <a href="https://www.linkedin.com/in/marcelosmbr/">https://www.linkedin.com/in/marcelosmbr/</a>

Github: https://github.com/Marcelosmbrrr

#### **PERFIL**

Estudo desenvolvimento web desde 2021. Tive minha primeira experiência como desenvolvedor PHP, e as posteriores como full stack. Como auto didata, e uma pessoa profundamente interessada no que faz, estudei diversas tecnologias além destas que foram exigidas no trabalho e continuo ampliando minhas habilidades. Além disso, sou proativo, tenho boa comunicação e sei trabalhar em equipe.

## **EXPERIÊNCIA PROFISSIONAL**

#### Desenvolvedor fullstack - Birdview

07/2023 - 02/2024

- Desenvolvimento de um sistema multi-tenancy para o gerenciamento de missões;
- Desenvolvimento do software de criação de rotas;

### Bolsista de Desenvolvimento Tecnológico - Projeto de Pesquisa

08/2021 - 07/2023

- Desenvolvimento do software de criação de rotas para a Birdview, empresa focada no uso de veículos aéreos não tripulados (VANT) para aplicação de biodefensivos para controle biológico de pragas;
- Desenvolvimento da plataforma de gerenciamento de ordens de serviço da Birdview;

#### Desenvolvedor PHP - Escola Mario Quintana

04/2021 - 08/2021

- Desenvolvimento de módulos da plataforma Helpdezk, utilizada na escola para o gerenciamento de solicitações;
- Documentação da estrutura da plataforma;

### **TECNOLOGIAS**

Frontend: HTML5, CSS3, JavaScript, TypeScript, React, Next.js, Vue.js, Angular

**Backend:** PHP, Java, Nodejs, Laravel, Spring **Bancos de Dados:** MySQL, PostgreSQL

Outros: Git, Github, Gitflow, Docker, CI/CD, Testes Automatizados, AWS

# **EDUCAÇÃO**

# IFSUL - Instituto Federal Sul-rio-grandense

2018 - presente

Licenciatura em Computação